臺灣彰化地方法院刑事裁定　　　　　　　　　　　　　九十一年度自字第一號
　　自　訴　人　乙○○
　　被　　　告　甲○○
右列被告因恐嚇案件，經自訴人提起自訴，本院裁定如左：
    主  文
自訴駁回。
    理  由
一、按法院或受命推事於自訴案件第一次審判期日前訊問及調查結果，如認為案件有
    刑事訴訟法第二百五十二條至第二百五十四條之情形者，得以裁定駁回其自訴，
    同法第三百二十六條第三項定有明文。
二、本件自訴意旨略稱：緣自訴人之弟蕭進發前於民國八十六年間，因搭乘蕭二郎所
    駕駛之三輪車，在彰化縣北斗鎮與被告甲○○所駕駛之自用小客車發生碰撞，蕭
    進發因而死亡。後自訴人於九十一年九月三日十八時許，至被告甲○○位於同縣
    、鎮○○路一七八號住處，找甲○○商討賠償事宜時，甲○○非但不予理會，反
    對自訴人恫嚇說：下次再亂討錢，就叫人殺死你等語，致自訴人心生畏怖云云。
三、按告訴人之告訴，係以使被告受刑事訴追為目的，是其陳述是否與事實相符，仍
    應調查其他證據以資審認，此最高法院制有五十二年台上字第一三００號判例可
    供參照。訊之被告甲○○堅決否認有於上述時、地出言恐嚇自訴人，辯稱：當時
    確有人在伊住處外叫囂，伊並未開門理會等等。
四、經查：自訴人以被告涉有前述恐嚇犯行，無非係以其本人之指述，佐舉其兄蕭茂
    金及其堂兄蕭忠文為證人為其自訴之依據；然被告否認有於前述時、地恐嚇自訴
    人，並堅稱當時並未看見蕭茂金及蕭忠文在場，則自訴人所舉之證人當時是否確
    曾與自訴人前去被告家中，已有可疑，且若蕭茂金、蕭忠文真有與自訴人同去被
    告家中向被告催討債務，且被告若真有揚言要殺其等，則蕭茂金、蕭忠文亦應同
    屬被害人，為何僅自訴人出面提起本件自訴，誠屬可疑，縱係其二人保留此自訴
    之權利，則以其二人亦係被害人之身份，其等之指述，仍不可做為認定被告有罪
    之唯一證據，況其二人與自訴人分為二等或四等之旁系血親，縱將其等視為證人
    ，依刑事訴訴法第一百八十六條第四款准用同法第一百八十條第一項第一款之規
    定，其等作證可免具結之義務，則其等之證詞之效力，亦因此而大為減弱，顯不
    足以佐證自訴人前之指控。參以，本院依職權調取自訴人前向台灣彰化地方法院
    檢察署檢察官告訴被告過失致死之刑事偵查卷（八十六年度偵字第六一一八號）
    及其向本院民事庭提起之侵權行為損害賠償卷（八十七年度訴字五七七號、八十
    八年度訴更字第三號）審閱後，發現該過失致死案與侵權行為損害賠償案，均因
    被告未有肇事責任，而為不起訴處分或駁回自訴人之起訴，且過失致死案經自訴
    人聲請再議，業為台灣高等法院台中分院檢察署檢察長駁回，而前述民事案件，
    亦經自訴人上訴後，具狀撤回上訴而告確定，足認自訴人已喪其告訴或請求賠償
    之權利，然自訴人卻一再到被告家中向被告索求賠償，則被告加以拒絕並非無理
    ；又自訴人前於九十年五月間，即曾因向被告索討賠償未果，而據以向本院自訴
    被告恐嚇，經本院以犯嫌顯然不足，而以九十年度自字第一六二號刑事裁定駁回
    其自訴，經自訴人抗告後，另經台灣高等法院台中分院駁回其抗告而確定，益徵
    自訴人此次再度對被告提起本件恐嚇之自訴，應亦係為達其索討賠償金之手段，
    顯有前案可循。是本件自訴人自訴被告恐嚇之犯罪嫌疑顯有未足，本院自得依法
    裁定駁回其自訴。
五、據上論斷，應依刑事訴訟法第三百二十六條第三項、第二百五十二條第十款裁定
    如主文。
中      華      民      國    九十一      年    十一      月    一      日
                                臺灣彰化地方法院刑事第一庭
                                    法      官  葛  永  輝
右正本證明與原本無異。
如不服本裁定，應於裁定送達後五日內向本院提出抗告狀( 須附繕本 )。
                                    法院書記官  施  惠  卿
中      華      民      國    九十一      年    十一      月    一      日
